臺灣新北地方法院刑事判決
                                    111年度審訴字第308號
公  訴  人  臺灣新北地方檢察署檢察官
被      告  徐欣儀


上列被告因傷害案件，經檢察官提起公訴（110年度偵字第4224
號），被告於準備程序中就被訴事實為有罪之陳述，本院合議庭
裁定由受命法官獨任進行簡式審判程序並判決如下：
    主  文
徐欣儀犯傷害罪，處拘役貳拾日，如易科罰金，以新臺幣壹仟元
折算壹日。
    事實及理由
一、本件犯罪事實及證據，除證據並所犯法條欄一、編號1「被
    告徐欣儀之供述」補充為「被告徐欣儀於警詢、偵查、本院
    準備程序及審理中之自白」外，均引用如附件起訴書之記載
    。
二、核被告徐欣儀所為，係犯刑法第277條第1項之傷害罪。爰審
    酌被告徐欣儀僅因細故與告訴人王秀美發生爭執，竟不思理
    性解決糾紛，而貿然徒手推打告訴人，致告訴人受有如附件
    起訴書犯罪事實欄所示之傷害，實有不該，兼衡其素行（見
    本院卷附臺灣高等法院被告前案紀錄表1份）、高中肄業之
    智識程度（見本院卷附被告個人戶籍資料查詢結果1  紙）
    、家庭經濟狀況小康（見偵卷第7頁被告調查筆錄受詢問人
    欄位）、目前工作月薪新臺幣2萬多元、需撫養就讀大學之
    女兒、告訴人所受傷勢為挫傷，及被告犯後雖坦認犯行，惟
    迄今尚未能與告訴人達成和解或取得諒解等一切情狀，量處
    如主文所示之刑，並諭知易科罰金之折算標準，以示懲儆。
據上論斷，應依刑事訴訟法第273條之1第1項、第299條第1 項前
段、第310條之2、第454條第2項，判決如主文。
本案經檢察官黃筵銘偵查起訴，由檢察官高智美到庭執行公訴。
中    華    民    國    111   年     4    月    21    日
                  刑事第二十三庭  法  官  傅明華
上列正本證明與原本無異。
如不服本判決，應於判決送達後20日內敘明上訴理由，向本院提
出上訴狀(應附繕本)，上訴於臺灣高等法院。其未敘述上訴理由
者，應於上訴期間屆滿後20日內向本院補提理由書「切勿逕送上
級法院」。
                                  書記官  盧姿妤
中    華    民    國    111   年     4    月    21    日
附錄本案論罪科刑法條全文：
中華民國刑法第277條
傷害人之身體或健康者，處5 年以下有期徒刑、拘役或50萬元以
下罰金。
犯前項之罪，因而致人於死者，處無期徒刑或7 年以上有期徒刑
；致重傷者，處3年以上10年以下有期徒刑。
--------------------------------------------------------
附件：
臺灣新北地方檢察署檢察官起訴書
                                     110年度偵字第4224號
　　被　　　告　徐欣儀　女　48歲（民國00年00月0日生）
　　　　　　　　　　　　住新北市○○區○○街000巷0號6樓
　　　　　　　　　　　　國民身分證統一編號：Z000000000號
上列被告因傷害案件，已經偵查終結，認應提起公訴，茲將犯罪
事實及證據並所犯法條分敘如下：
　　　  犯  罪  事  實
一、徐欣儀(所涉恐嚇危害安全罪嫌部分，另行簽分偵辦)於民國
    109年11月27日16時35分許，在位於新北市○○區○○路000巷0
    號之交通部公路總局臺北區監理所B棟8號窗口前，與同為洽
    公民眾之王秀美發生爭執後，竟心生不滿而基於傷害之犯意
    ，徒手朝王秀美右上臂位置推打，致王秀美因此受有右上臂
    挫傷之傷害。
二、案經王秀美訴由新北市政府警察局樹林分局偵辦。
　　　　證  據  並  所  犯  法  條
一、證據清單：
編號       證據名稱 待證事實 1 被告徐欣儀之供述 被告徐欣儀坦承於前開時、地，以徒手推告訴人王秀美，致告訴人受有上開傷害之事實。 2 告訴人王秀美於警詢及偵查中之指訴 被告所犯全部犯罪事實。 3 現場監視錄影畫面擷圖照片5張 同上。 4 亞東紀念醫院109年11月27日診斷證明書(乙種)1紙 告訴人受有如犯罪事實欄所 載傷害之事實。 
二、核被告徐欣儀所為，係犯刑法第277條第1項之傷害罪嫌。
三、依刑事訴訟法第251條第1項提起公訴。
　  此　致
臺灣新北地方法院
中　　華　　民　　國　 111　　年　　1 　　月　　6 　　日
　　　　　　　　　　　　　　　檢　察　官  黃筵銘